【裁判字號】    98,簡上,185
【裁判日期】    981130
【裁判案由】    分配表異議之訴
【裁判全文】
臺灣板橋地方法院民事判決             98年度簡上字第185號
上  訴  人  丁○○
被上訴人    國泰世華商業銀行股份有限公司
法定代理人  甲○○
訴訟代理人  乙○○
            丙○○
上列當事人間請求分配表異議之訴事件，上訴人對於民國98年7
月20日本院板橋簡易庭98年度板簡字第1166號第一審判決提起上
訴，本院於九十八年十一月二十四日言詞辯論終結，判決如下：
    主  文
上訴駁回。
第二審訴訟費用由上訴人負擔。
    事實及理由
一、上訴人主張：
（一）被上訴人於台灣板橋地方法院96年執字第42598 號執行程
      序參與分配，惟被上訴人收取上訴人繳納金額如附表編號
      2 、3 、4 、5 、6 部分所示共計新臺幣（下同）105,
      000 元未予扣除，仍重複參與分配，應退還上訴人，如不
      退還，被上訴人部分分配表之債權額應予扣除105,000 元
      更正。伊僅對被上訴人國泰世華商銀之附表編號2 、3 、
      4 、5 、6 部分提起上訴，並未對附表編號1及 臺灣新光
      商業銀行股份有限公司部分提起上訴。
（二）聲明：
   1、原判決就駁回上訴人後開第二項之訴部分廢棄。
   2、廢棄部分，系爭分配表附表如原審判決附表編號2 、3 、
      4 、5 、6 所示債權應予剔除。
二、被上訴人國泰世華商銀則以：
（一）上訴人積欠被上訴人之房屋貸款款項，被上訴人於96 年7
      月5 日向鈞院提起強制執行聲請，執行時之房貸欠款本金
      為1,888,330 元，逾期日期為95年12月25日。期間上訴人
      分次繳納款項房貸皆已沖抵房屋貸款欠款之本利( 此有帳
      務交易明細可證) ，是以房屋貸款欠款部分於98年3 月11
      日向法院遞狀陳報債權時本金已減縮為1,84 8,904元，逾
      期日期為96年7 月25日，鈞院亦以沖償後之債權金額作成
      分配表。沖抵房屋貸款欠款之本利如下：
   1、就編號2 所示之96年5 月21日繳費單據（金額25,000元）
      ，已於96年5 月21日分別沖償本金5,602 元、5,621 元及
      利息6,743 元、6,724 元以及法務費用310 元。沖償後尚
      剩餘本金1,888,330 元。
   2、就編號3 所示之96年10月12日繳費單據（金額25,000元）
      ，已於96年10月12日分別沖償本金5,621 元、5,641 元及
      利息6,793 元、6,773 元以及法務費用41元、遲延息131
      元。沖償後尚剩餘本金1,871,427元。
   3、就編號4 所示之97年6 月19日繳費單據（金額25,000元）
      ，已於97年6 月23日分別沖償本金5,661 元、5,665 元及
      利息6,753 元、6,779 元以及法務費用142 元。沖償後尚
      剩餘本金1,860,101 元。
   4、就編號5 所示之97年8 月29日繳費單據（金額15,000元）
      ，已於97年8 月29日分別沖償本金5,588 元、利息7,022
      元、法務費用390 元、墊付業務費用2,000 元。沖償後尚
      剩餘本金1,854,513 元。
   5、就編號6 所示之97年10月31日繳費單據（金額15,000元）
      ，已於97年10月31日分別沖償本金5,609 元、利息7,001
      元、法務費用2,390 元。沖償後尚剩餘本金1,848,904 元
      。
（二）聲明：上訴駁回。
三、本件上訴人主張被上訴人在本院執行處96年執宿字第42598
    號強制執行事件中，以債權人之身分對上訴人為執行行為，
    並於98年4 月16日所為之分配表中參加分配，上訴人向被上
    訴人給付如原審附表編號2 、3 、4 、5 、6 之款項等情，
    為被上訴人所不爭執，並經本院依職權調取本院執行處96
    年度執宿字第42598 號執行卷宗核對無訛，自堪認上訴人此
    部分之主張為真正。
四、本件應審酌被上訴人於執行參與分配時有無將如附表編號2
    、3 、4 、5 、6 部分所示共計105, 000元予以扣除？
（一）如附表編號2 所示之96年5 月21日繳費單據（金額25,000
      元），被上訴人已於96年5 月21日分別沖償本金5,602 元
      、5,621 元及利息6,743 元、6,724 元以及法務費用310
      元，有被證8 、被證13、被證14在卷可按，沖償後尚剩餘
      本金1,888,330 元。被上訴人於96年7 月5 日向鈞院提起
      強制執行聲請，即以房貸欠款本金為1, 888,330元執行。
（二）如附表編號3 所示之96年10月12日繳費單據（金額25,000
      元），已於96年10月12日分別沖償本金5,621 元、5,641
      元及利息6,793 元、6,773 元以及法務費用41元、遲延息
      131 元，有被證9 、被證13、被證14在卷可按，沖償後尚
      剩餘本金1,871,427 元。
（三）如附表編號4 所示之97年6 月19日繳費單據（金額25,000
      元），已於97年6 月23日分別沖償本金5,661 元、5,665
      元及利息6,753 元、6,779 元以及法務費用142 元，有被
      證10、被證13、被證14在卷可按，沖償後尚剩餘本金1,86
      0,101 元。
（四）如附表編號5 所示之97年8 月29日繳費單據（金額15,000
      元），已於97年8 月29日分別沖償本金5,588 元、利息7,
      022 元、法務費用390 元、墊付業務費用2,000 元，有被
      證11、被證13、被證14在卷可按，沖償後尚剩餘本金1,85
      4,513 元。
（五）如附表編號6 所示之97年10月31日繳費單據（金額15,000
      元），已於97年10月31日分別沖償本金5,609 元、利息7,
      001 元、法務費用2,390 元，有被證12、被證13、被證14
      在卷可按，沖償後尚剩餘本金1,848,904 元。
（六）上訴人分次繳納款項房貸皆已沖抵房屋貸款欠款之本利，
      是以房屋貸款欠款部分，被上訴人於98年3 月11日向本院
      執行處96年度執宿字第42598 號執行遞狀陳報債權時本金
      已減縮為尚剩餘本金之1,848,904 元，本院執行處亦以沖
      償後之債權金額作成分配表。足見，被上訴人於執行參與
      分配時已將如附表編號2 、3 、4 、5 、6 部分所示共計
      105, 000元予以扣除甚明。
四、綜上所述，被上訴人於執行參與分配時已將如附表編號2、3
    、4 、5 、6 部分所示共計105, 000元予以扣除。從而，上
    訴人請求本件分分配表中被上訴人部分之債權額應予扣除
    105,000 元，為無理由，應予駁回。是以，原審命上訴人於
    原審之訴駁回，於法並無違誤，上訴意旨指摘原判決不當，
    求予廢棄改判，為無理由，應予駁回其上訴。
五、本件事證已臻明確，兩造其餘主張、陳述及所提之證據暨攻
    擊防禦方法，經本院審酌後，認均與本案判斷結果無影響，
    爰不另一一論述，附此敘明。
六、據上論結，本件上訴為無理由，依民事訴訟法第436 條之1
    、第449 條第1 項、第78條，判決如主文。
中    華    民    國    98    年    11    月    30    日
                  民事第二庭    審判長法  官  陳麗玲
                                      法  官  李行一
                                      法  官  張谷輔
以上正本證明與原本無異
本判決不得上訴
中    華    民    國    98    年    11    月    30    日
                                      書記官  郭群裕
附表：
┌──┬────┬─────┬───────┐
│編號│  日 期 │  金  額  │    備  註    │
├──┼────┼─────┼───────┤
│ 1  │96.01.19│12147元   │  信用卡本利  │
├──┼────┼─────┼───────┤
│ 2  │96.05.21│25000元   │ 抵押借款本利 │
├──┼────┼─────┼───────┤
│ 3  │96.10.12│25000元   │ 抵押借款本利 │
├──┼────┼─────┼───────┤
│ 4  │97.06.19│25000元   │ 抵押借款本利 │
├──┼────┼─────┼───────┤
│ 5  │97.08.29│15000元   │ 抵押借款本利 │
├──┼────┼─────┼───────┤
│ 6  │97.10.31│15000元   │ 抵押借款本利 │
└──┴────┴─────┴───────┘

司法院資訊處製作；財團法人民間司法改革基金會備份。
